臺灣南投地方法院刑事判決
111年度易字第233號
公  訴  人  臺灣南投地方檢察署檢察官
被      告  俞世璋



上列被告因違反毒品危害防制條例案件，經檢察官提起公訴（11
0年度毒偵字第648號），本院判決如下：
    主  文
俞世璋犯施用第二級毒品罪，處有期徒刑參月，如易科罰金，以
新臺幣壹仟元折算壹日。
    犯罪事實
一、俞世璋基於施用第二級毒品甲基安非他命之犯意，於民國11
    0年4月27日上午9時55分許為臺灣南投地方檢察署觀護人室
    採尿時往前回溯96小時內之某時，在不詳地點，以不詳方式
    ，施用第二級毒品甲基安非他命1次，嗣於110年4月27日上
    午9時55分許，經臺灣南投地方檢察署觀護人室通知到場採尿
    送驗後，結果呈安非他命及甲基安非他命陽性反應。
二、案經南投縣政府警察局草屯分局報告臺灣南投地方檢察署檢
    察官偵查起訴。
    理  由
一、被告俞世璋前因施用毒品案件，經本院以109年度審訴字第1
    88號裁定送勒戒處所觀察、勒戒後，認有繼續施用毒品傾向
    ，再經本院裁定令入戒治處所施以強制戒治，於110年4月15
    日停止強制戒治執行，同日釋放出所，有臺灣高等法院被告
    前案紀錄表1份在卷可查。被告於上開觀察、勒戒及強制戒
    治執行完畢釋放後3年內再犯本案施用第二級毒品犯行，依
    毒品危害防制條例第23條第2項，自應依法追訴處罰。
二、本判決下列所引用被告以外之人於審判外之陳述，經被告於
    本院準備程序期日同意作為證據使用（本院卷第99頁），本
    院審酌該等證據作成之情況，核無違法取證或其他瑕疵，且
    與待證事實具有關聯性，認為以之作為證據為適當，依刑事
    訴訟法第159條之5第1項規定，均有證據能力。其餘認定本
    案犯罪事實之非供述證據，查無違反法定程序做成或取得之
    情，依刑事訴訟法第158條之4規定反面解釋，亦具有證據能
    力。
三、認定本案犯罪事實所憑之證據及理由
　  訊據被告固坦承於上開時、地，其所採集之尿液送檢驗後，
    呈安非他命及甲基安非他命陽性反應，惟否認有何施用第二
    級毒品甲基安非他命之犯行，辯稱：我去一位叫「阿吉」之
    朋友住處談工作，當時阿吉泡一杯咖啡給我喝，我喝下去後
    「阿吉」才跟我說這是毒咖啡包，我飲用時不知道裡面含有
    甲基安非他命成分，我沒有施用毒品之意思，惟查：　
　㈠被告於110年4月27日上午9時55分許，經臺灣南投地方檢察署
    （下稱南投地檢署）觀護人室通知到場採尿後，其尿液經台
    灣檢驗科技股份有限公司以EIA酵素免疫分析法為初步檢驗
    ，呈安非他命類陽性反應，再以GC/MS氣相層析質譜儀分析
    法、LC/MS/MS液相層析串聯質譜儀法為確認檢驗，其尿液呈
    安非他命、甲基安非他命陽性反應乙節，有台灣檢驗科技股
    份有限公司110年5月12日出具報告編號UU/2021/00000000濫
    用藥物檢驗報告、南投地檢署施用毒品犯尿液檢體監管紀錄
    表（尿液檢體編號000000000）各1份（警卷第9頁、他字卷
    第4至5頁）在卷可查，上開事實堪以認定。
　㈡被告於警詢、偵訊及本院審理時否認有何施用甲基安非他命
    之犯行，但關於尿液何以呈安非他命及甲基安非他命陽性反
    應乙情，其供述分別為：⒈於警詢時供稱：應該是我於110年
    4月27日採尿往前幾天，有連續服用感冒藥物及感冒糖漿等
    語（警卷第5頁）；⒉於偵查時供稱：我採尿時，有服用坊間
    藥局購入的感冒藥與感冒糖漿，感冒糖漿是抗痛寧感冒糖漿
    ，感冒藥是類似斯斯的成藥等語（偵卷第38頁）；⒊於本院1
    11年7月19日準備程序中供稱：我已經快20年沒有施用甲基
    安非他命，那一天我要工作找朋友，那裡有好幾個人在那裡
    吸食安非他命，我在那裡講工作，他們突然泡一杯咖啡給我
    喝，我之前都是施用第一級毒品；又稱：我坦承係於110年4
    月20日施用；又稱：我係於110年4月24日早上，在南投縣○○
    鎮○○路000巷00號家中，以燒烤玻璃球吸食產生之煙霧方式
    ，施用甲基安非他命等語（本院卷第60至62頁）；⒋於本院1
    11年11月1日準備程序中供稱：我於110 年4 月27日前2 、3
     天去草屯鎮碧山路「阿吉」家裡談工作，我不知道「阿吉
    」之真實姓名及確實住所，他們剛好以玻璃球燒烤方式施用
    甲基安非他命，阿吉泡了一杯咖啡給我喝，我喝下去之後，
    我變得很亢奮，我問阿吉這是什麼咖啡，阿吉才跟我說這是
    毒咖啡，因為平常我有喝咖啡的習慣，我喝咖啡並不會感到
    亢奮，亢奮是依我之前施用毒品的習慣，我認為這包咖啡裡
    面可能摻有毒品，咖啡的外包裝長的跟摩卡三合一的外包裝
    一樣等語（本院卷第98頁）。被告於警詢及偵查中從未提及
    在友人「阿吉」家中施用毒品咖啡包乙事，均供稱係服用感
    冒藥物，於審理中改供稱係在家中自行施用甲基安非他命，
    嗣又改稱係在「阿吉」住處飲用毒品咖啡包，其歷次供詞前
    後所述不一，已難採信，且被告供稱不知「阿吉」之真實姓
    名及住所，無從調查此部分供述之真實性。而市售之感冒藥
    物均係行政院衛生署核可上市之藥品，於初步檢驗時，或許
    可能呈現甲基安非他命陽性反應，但再以氣相層析質譜儀檢
    測後，不致會造成甲基安非他命陽性反應或偽陽性反應，經
    行政院衛生署管制藥品管理局（現改制為衛生福利部食品藥
    物管理署）94年2月14日管檢字第0940001326號函、94年9月
    7日管檢字第0940009717號函釋(偵卷第74至77頁)在卷可查
    。又施用甲基安非他命經口服投與後約70%於24小時內自尿
    液中排出，約90%於96小時內自尿液中排出，由於甲基安非
    他命成分之檢出與其投與方式、投與量、個人體質、採尿時
    間與檢測儀器之精密度等諸多因素有關，因此僅憑尿液中呈
    安非他命陽性反應，並無法確實推算吸食時間距採集時間之
    長短，惟最長可能不會超過4日，此為法院辦理施用毒品案
    件職務上已知悉之事項。被告經南投地檢署觀護人室於上開
    時間採集之尿液，經以GC/MS氣相層析質譜儀分析法、LC/MS
    /MS液相層析串聯質譜儀法為確認檢驗結果，檢出安非他命
    濃度為743ng/mL、甲基安非他命濃度為2402ng/mL，確呈安
    非他命、甲基安非他命陽性反應，已可排除偽陽性之可能，
    足認被告在本案採尿前回溯96小時內曾施用第二級毒品甲基
    安非他命。
　㈢綜上所述，被告上開所辯並無可採，本案事證明確，被告上
    揭犯行堪予認定，應依法論科。
四、論罪科刑
  ㈠核被告所為，係犯毒品危害防制條例第10條第2項之施用第二
    級毒品罪，其施用前持有甲基安非他命之低度行為，為施用
    之高度行為所吸收，不另論罪。
　㈡審酌被告有多次施用毒品之前科紀錄，仍未能澈底戒除施用
    毒品慣習，再次為本案施用第二級毒品犯行，致己身陷於毒
    害，然施用毒品具有成癮性，以傷害自己之身心健康為主要
    損害，及被告於審理時自陳國中畢業、入監前從事高速公路
    除草工作、月收入新臺幣4萬多元，經濟勉持，單親、須扶
    養母親等一切量刑事項，量處如主文所示之刑，並諭知易科
    罰金之折算標準。
據上論斷，依刑事訴訟法第299條第1項前段，判決如主文。
本案經檢察官林孟賢提起公訴，檢察官黃淑美到庭執行職務。
中　　華　　民　　國　　111 　年　　11　　月　　23　　日
　　　　　　　　　刑事第一庭  法　官　顏代容
以上正本與原本無異。
如不服本判決應於收受送達後20日內向本院提出上訴書狀，並應
敘述具體理由；其未敘述上訴理由者，應於上訴期間屆滿後20日
內向本院補提理由書（均須按他造當事人之人數附繕本）「切勿
逕送上級法院」。
中　　華　　民　　國　　111 　年　　11　　月　　24　　日
                              書記官  廖佳慧
附錄論罪科刑法條全文：
毒品危害防制條例第10條
施用第一級毒品者，處6月以上5年以下有期徒刑。
施用第二級毒品者，處3年以下有期徒刑。